臺灣高雄地方法院民事判決　　　　　　 100年度再易字第53號
再審原告　　王類
再審被告　　曾承軒
上列當事人間請求再審之訴事件，再審原告對於民國100年1月1
3 日本院99年度簡上字第225 號民事確定判決提起再審，本院判
決如下：
  主  文
再審之訴駁回。
再審訴訟費用由再審原告負擔。
  事實及理由
一、本件再審意旨略以：伊於民國97年2 月20日為再審被告之系
    爭車牌號碼0026-XL 號自用小客車（下稱系爭車輛）安裝之
    前後倒車影像顯示器、超速測速器等設備（下稱系爭配備）
    ，使用至97年6 月19日再審被告要求伊將系爭配備全部拆除
    前均未發生問題，且伊於同年月20日即應再審被告要求拆除
    ，有盛大電梯公司保養登記卡足證，並有伊手寫之日曆行事
    紀錄可佐，然證人潘駿騰於97年7 月21日晚間6 時55分至再
    審被告家中充接電時，系爭車輛即起火燃燒，顯見起火原因
    與系爭配備無關，而係證人潘駿騰誤將正負極夾反所致，然
    證人潘駿騰竟於原審審理中為偽證，供稱火燒車與其接電之
    時間間隔約2 、3 日，惟火燒車時間係97年7 月21日晚上7
    點，2 、3 日後為同年月23、24日，當時系爭車輛並不在再
    審被告家中，如何充接電？又依據全鋒道路救援組織服務五
    聯單之簽名，系爭車輛係在97年7 月22日14時3 分係由伊送
    修並非再審被告於97年7 月23日送修，然再審被告卻捏造送
    修時日，顯見再審被告與證人潘駿騰相互勾串故意誣伊入罪
    。為此爰依法提起本件再審之訴，求為廢棄原確定判決，再
    審被告並應賠償因強制執行再審原告自宅點交拍賣造成無法
    復原之重大損失。
二、按證人、鑑定人、通譯、當事人或法定代理人經具結後，就
    為判決基礎之證言、鑑定、通譯或有關事項為虛偽陳述者，
    得以再審之訴對於確定終局判決聲明不服，民事訴訟法第49
    6 條第1 項第10款定有明文；又前揭條文所謂證人、鑑定人
    或通譯，為虛偽陳述或通譯者，必以之為判決之基礎，而該
    證人等業依刑法被處偽證罪刑確定者為限，或其刑事訴訟不
    能開始或續行，非因證據不足者為限，始得據為提起再審之
    訴此觀諸同條第2 項規定甚明，最高法院74年度台上第436
    號判決意旨可資參照。又再審之訴顯無再審理由者，得不經
    言詞辯論，以判決駁回之，民事訴訟法第502 條第2 項亦有
    明文。經查：本件再審原告主張證人潘駿騰於原審偽證勾串
    再審被告，致原審為不利於再審原告之判斷云云，然再審原
    告並未提出、本院亦查無證人潘駿騰與再審被告有因虛偽陳
    述而遭刑事訴追並經法院宣告有罪判決確定之情事，揆諸前
    揭說明，再審原告據此為由提起本件再審之訴，顯無理由，
    爰不經言詞辯論，逕予駁回。
三、至於再審原告雖於再審起訴狀之聲明中，併請求再審被告並
    應賠償因強制執行再審原告自宅點交拍賣造成無法復原之重
    大損失。惟衡諸本件再審原告既係僅就系爭確定判決提起再
    審，自僅得就原確定判決應於如何程度廢棄而為聲明，再審
    原告與再審被告間是否因系爭確定判決之執行而另涉損害賠
    償事件，與本件再審事由無涉，亦非本件再審程序所得審究
    ，應由再審原告另訴解決，併予敘明。
據上論結，本件再審原告之訴為無理由，依民事訴訟法第502 條
第2項、第78條，判決如主文。
中    華    民    國   100    年    10    月    25    日
                  民事第五庭審判長法  官  張維君
                                  法  官  秦慧君
                                  法  官  郭宜芳
正本係照原本作成。
本件不得上訴。
中    華    民    國   100    年    10    月    25    日
                                  書記官  何秀玲